【裁判字號】    89,易,3798
【裁判日期】    891222
【裁判案由】    竊盜等
【裁判全文】
臺灣臺中地方法院刑事判決                        八十九年度易字第三七九八號
    公  訴  人  臺灣臺中地方法院檢察署檢察官
    被      告  丙○○
右列被告因竊盜案件，經檢察官提起公訴（八十九年度偵字第一六八四七號），本院
判決如左：
    主  文
丙○○連續於夜間侵入有人居住之建築物竊盜，處有期徒刑捌月；又無故侵入他人建
築物，處有期徒刑參月。應執行有期徒刑玖月，緩刑參年。
    事  實
一、丙○○未曾受有期徒刑以上刑之宣告，基於意圖為自己不法所有之概括犯意，連
    續於民國（下同）八十九年十月一日二十三時許，及同月六日二十三時許，前往
    臺中縣新社鄉○○村○○街二三九號旁雜貨店（白天經營，晚上時有人住宿其內
    ），均以長約五公分之萬能鑰匙小鐵棒一支（公訴人誤為客觀上足以危害他人生
    命、身體之角鐵），持以打開鐵捲門之門鎖後，侵入有人居住之建築物內，第一
    次竊得七星牌、大衛杜夫牌香菸各乙條，第二次竊取新台幣（下同）三千元，得
    手後均供己花用殆盡。嗣於八十九年十月八日二十三時許，再度前往該店，以前
    揭方法無故侵入時，丙○○因發現甲○○房門半開，即欲前往該房間探查是否有
    人，而尚未著手竊盜之際，甫開啟房門即為甲○○發現，甲○○遂持木棍防衛並
    阻止丙○○離去，丙○○欲阻止甲○○之追捕，亦出手抓住甲○○手中之木棍之
    一端，雙方在鐵捲門內外互相拉扯棍棒、對峙時，致甲○○受有虎口腫脹瘀青之
    傷害（傷害部分未據告訴），嗣因甲○○趁機將鐵捲門拉下，藉此夾住丙○○足
    部之方式，加以牽制，待乙○○聞訊趕到現場，始合力將丙○○制伏而知上情。
二、案經台中縣警察局東勢分局移送臺灣臺中地方法院檢察署檢察官偵查起訴。
    理  由
一、右開事實，業據被告丙○○於警訊及偵審中坦承不諱，核與被害人甲○○指訴失
    竊情節及證人乙○○證述相符，並有相片三張、現場圖二張附卷可稽；至公訴人
    認被告係持客觀上足以危害他人生命、身體之角鐵一支用以撬開上開鐵捲門，然
    為被告所堅詞否認，且依證人乙○○到庭證稱：數次遭竊，門窗均無破壞痕跡，
    鐵捲門亦未被撬壞，且查獲當天係鐵捲門門鎖遭打開而進入等語，及證人甲○○
    證稱：當日聽聞有人開啟鐵捲門門鎖之聲音，然被告手上並未拿任何東西等語，
    堪信被告確未持客觀上足以危害他人生命、身體之角鐵撬開鐵捲門，且鐵捲門亦
    未被破壞，而係以五、六公分長度之小鐵棒充當萬能鑰匙，持以開啟門鎖之方式
    ，入內行竊甚明，公訴意旨認被告有攜帶凶器毀越越門扇犯行容有誤會。本件事
    證明確，被告犯行堪以認定，應依法論科。
二、按侵入竊盜究以何時為著手起算時點，依一般社會觀念咸認行為人以竊盜為目的
    而侵入他人住宅搜尋財物即應認與竊盜之著手行為相當（最高法院八十四年台上
    字第四三四一號判決要旨參照），查被告供稱已經連續二次進入上開雜貨店行竊
    ，對於店內之陳設已相當熟悉，證人甲○○到庭證稱該店內物品有減少但門窗未
    見破壞痕跡，不知減少原因等語，而被告供稱第三次進入該店內因發覺甲○○房
    門未關，與前二次進入時有異，乃逕行前往探查，核與證人甲○○證述：聽聞鐵
    捲門拉起聲音後，即發現被告直接進到房間等語相符，足見被告第三次進入該店
    尚未開始搜尋、物色財物之動作，應係單純侵入住宅之行為，不得視為已著手於
    竊盜行為。是核被告所為前二次竊盜犯行，係犯刑法第三百二十一條第一項第一
    款之夜間侵入有人居住之建築物竊盜罪，被告所為第三次進入店內之行為，係犯
    刑法第三百零六條第一項之侵入住宅罪。被告先後二次夜間侵入有人居住之建築
    物竊盜之犯行，時間緊密，犯意概括，所犯構成要件相同，為連續犯，依刑法第
    五十六條規定，以一罪論，並加重其刑。又上開所犯連續加重竊盜與無故侵入住
    宅二罪間，犯意各別，行為互異，應予分論並罰。至於本件公訴人另認被告所為
    前二次竊盜犯行，係犯刑法第三百二十一條第一項第二款毀越門扇、牆垣或其他
    安全設備及第三款攜帶凶器之加重竊盜罪，惟按所謂毀越門扇、牆垣，係指毀損
    或超越及逾越門扇牆垣而言，與用鑰匙開鎖啟門入室者不同，被告使用鑰匙開啟
    房門入內行竊既未毀壞，亦未逾越，顯與毀越安全設備竊盜情形不符（參見最高
    法院二十二年上字第四五四號、六十三年臺上字第五Ｏ號判例要旨），又所謂凶
    器應指客觀上足對人之生命、身體、安全構成威脅，具有危險性之凶器而言（參
    見最高法院七十九年臺上字第五二五三號判例），查本件被告堅詞否認曾持客觀
    上足以危害他人生命、身體之角鐵，用撬開鐵捲門之方式行竊，核與證人乙○○
    到庭證稱：數次遭竊，門窗均無破壞痕跡，鐵捲門亦未被撬壞，且查獲當天係鐵
    捲門門鎖遭打開而進入等語，及證人甲○○證稱：當日聽聞有人開啟鐵捲門門鎖
    之聲音，然被告手上並未拿任何東西等語相符，堪信被告確未持客觀上足以危害
    他人生命、身體之角鐵撬開鐵捲門，且鐵捲門亦未被破壞，而係以五、六公分長
    度之小鐵棒充當萬能鑰匙，打開鐵捲門門鎖，拉起鐵捲門後，入內行竊甚明，公
    訴意旨認被告有攜帶凶器毀越越門扇犯行容有誤會，被告既未毀越門扇牆垣行竊
    及攜帶凶器，即不該當上開公訴人所認之上開二款之加重竊盜罪，附此說明。爰
    審酌被告之品行、犯罪動機、目的、手段、所生之危害及犯罪後尚能勇於坦承犯
    行，犯後態度良好等一切情狀，各量處如主文所示之刑，並依刑法第五十一條第
    五款規定，合併定其應執行之刑。末查被告前未曾受有期徒刑以上刑之宣告，此
    有台灣高等法院被告全國前案紀錄表一紙附卷可憑，其經此偵查審判過程，自當
    知所警惕而無再犯之虞，本院綜核各情認上開刑之宣告，已足策其自新，因認所
    宣告之刑，以暫不執行為適當，併諭知緩刑三年，以啟自新。至被告所持用以開
    啟鐵捲門之小鐵棒，雖係供本件犯罪所用之物，然既非違禁物又未扣案，且因查
    無積極證據足認該鐵棒確係其被告所有，復經被告供稱業已丟棄，為免執行困難
    ，爰不併予宣告沒收，附此敘明。
據上論斷，應依刑事訴訟法第二百九十九條第一項前段，刑法第五十六條、第三百二
十一條第一項第一款、第三百零六條第一項、第五十一條第五款、第七十四條第一款
，罰金罰鍰提高標準條例第一條前段，判決如主文。
中      華      民      國      八十九      年    十二    月  二十二    日
                                     臺灣臺中地方法院刑事第二庭
                                         法  官  林  靜  芬
右正本證明與原本無異
如不服本判決應於送達後十日內向本院提出上訴狀（須附繕本）上訴於臺灣高等法院
台中分院
                                         書記官
中      華      民      國      八十九      年    十二    月  二十六    日
附錄本案論罪科刑法條全文
刑法第三百二十一條
犯竊盜罪而有左列情形之一者，處六月以上五年以下有期徒刑：
一、於夜間侵入住宅或有人居住之建築物、船艦，或隱匿其內而犯之者。
二、毀越門扇、牆垣或其他安全設備而犯之者。
三、攜帶兇器而犯之者。
四、結夥三人以上而犯之者。
五、乘火災、水災或其他災害之際而犯之者。
六、在車站或埠頭而犯之者。
前項之未遂犯罰之。


司法院資訊處製作；財團法人民間司法改革基金會備份。
